臺灣彰化地方法院刑事判決　　　　　　　　　　　　　九十三年度訴字第七四九號
　　公　訴　人　臺灣彰化地方法院檢察署檢察官
　　被　　　告　丙○○
　　指定辯護人　本院公設辯護人　乙○○
　　被　　　告　丁○○
　　選任辯護人　李淵源律師
右列被告等因違反毒品危害防制條例案件，經檢察官提起公訴（九十三年度偵字第三
一七八、三一七九號），本院判決如左：
    主      文
丙○○、丁○○共同連續販賣第二級毒品，丙○○處有期徒刑肆年陸月，丁○○處有
期徒刑肆年。
扣案之第二級毒品甲基安非他命壹拾玖包（其中壹拾捌包驗餘淨重共壹拾肆點玖貳捌
公克，另壹包毛重為零點陸公克），沒收銷燬之；供販賣第二級毒品犯罪所用之電子
磅秤壹臺、塑膠袋封口機壹臺、分裝袋壹包、犯罪所得之新臺幣壹萬伍仟元，均沒收
，如全部或一部不能沒收時，追徵其價額（僅犯罪所用之電子磅秤、塑膠袋封口機、
分裝袋部分）或以其財產抵償之。
丙○○、丁○○其餘被訴販賣第一級毒品部分均無罪。
    事      實
壹、有罪部分：
一、丙○○前因購買毒品供己施用而結識甲○○（現由本院另案審理中），丁○○則
    為甲○○之國中同學，渠等二人均明知甲基安非他命係毒品危害防制條例第二條
    第二項第二款所列管之第二級毒品，不得非法持有、販賣，竟自民國九十三年四
    月上旬某日起至同年月十八日止，與甲○○共同基於意圖販賣第二級毒品甲基安
    非他命以賺取差價牟利之概括犯意聯絡，先由甲○○出資委請丙○○於九十三年
    四月五日承租彰化縣彰化市○○路二七三巷三十二弄十二號二樓之房屋作為據點
    ，再經甲○○與有意洽購第二級毒品甲基安非他命之不特定人事先就交易數量及
    價格達成合意後，由甲○○以其所有之電子磅秤秤重，再以塑膠袋封口機及分裝
  袋將相當數量之甲基安非他命逐一封裝，並以衛生紙包覆於外，託由丙○○、丁○○分別攜帶前往不詳地址之郵局、百貨公司等指定處所，將上開毒品交付予在
    場等候之買主，並當場收受新臺幣（下同）一千元之價金。丙○○、丁○○於得
    款後，隨即返回上址租屋處，將收得款項悉數交由甲○○處理，甲○○則供應第
    二級毒品甲基安非他命予丙○○、丁○○二人施用，並同意丙○○、丁○○得於
    上址租屋處免費居住、使用，作為丙○○、丁○○二人為其販賣第二級毒品甲基
    安非他命之報酬。嗣於九十三年四月十九日上午十一時十五分許，經警持本院核
    發之搜索票至彰化縣和美鎮○○里○○路二二０號前查獲丙○○，並當場扣得其
    所有之第二級毒品甲基安非他命一包（驗餘淨重零點零六八四公克），再經丙○○帶同員警返回上址租屋處查獲丁○○，當場在丁○○躲藏處旁扣得甲基安非他
    命一包（毛重零點六公克）；另於該租屋處甲○○之房間內扣得第二級毒品甲基
    安非他命十七包（驗餘淨重十四點八五九六公克），及甲○○所有供販賣第二級
    毒品犯罪所用之電子磅秤一臺、塑膠袋封口機一臺、分裝袋一包等物，且經丙○○、丁○○於偵查中自白上開犯罪並供出毒品來源，因而為警破獲甲○○之販賣
    第二級毒品甲基安非他命犯行。
二、案經內政部警政署國道公路警察局第三警察隊報請臺灣彰化地方法院檢察署檢察
    官偵查起訴。
    理      由
一、訊據被告丙○○、丁○○均矢口否認有何前揭販賣第二級毒品甲基安非他命犯行
    ，被告丙○○辯稱：伊只是購買第二級毒品甲基安非他命供己施用，並無協助甲○○交付毒品予買主之情事，伊原先以為購買毒品是嚴重之犯罪行為，才會在偵
    查中表示有幫甲○○跑腿，直到進入監所後發覺事態嚴重，才決定說出購買毒品
    之實情，扣案之電子磅秤、塑膠袋封口機、分裝袋等物，均係伊購買毒品時為了
    避免吃虧上當及便於攜帶外出才使用，與販賣毒品犯行無關云云。被告丁○○則
    辯稱：伊在偵查中是因為聽到被告丙○○之說詞，才會附和表示幫忙運送毒品，
    伊不清楚法律規定之嚴重性，實際上伊從未替甲○○交付毒品予買主云云。指定
    辯護人為被告丙○○辯稱：被告丙○○、丁○○雖於偵訊時坦承犯行，惟均已於
    審理時翻異前詞，前後所供已非一致，尚有瑕疵可指，自難據此而為不利被告丙○○之認定；至於本件為警查獲時，僅在被告丙○○身上扣得甲基安非他命一小
    包及其他吸食毒品工具，並未同時查獲足認與販賣第二級毒品甲基安非他命相關
    之器具，又證人甲○○既已否認曾經居住於彰化縣彰化市○○路二七三巷三十二
    弄十二號二樓，則在該處房間內查扣之甲基安非他命十七包及電子磅秤、塑膠袋
    封口機、分裝袋等物，亦無從證明確屬甲○○所有並提供作為被告丙○○販賣毒
    品使用之物等語。選任辯護人則為被告丁○○辯稱：證人甲○○在審理時既已證
    述從未販賣毒品，亦未拜託被告丁○○為其送交毒品，自無從認定被告丁○○確
    有公訴人所指之販賣第二級毒品甲基安非他命犯行；退步以言，被告丁○○並未
    直接與買主聯繫購買毒品之數量、價格或交易地點，至多僅屬參與犯罪構成要件
    以外行為之從犯，亦應依法減輕其刑等語。惟查：
（一）被告丙○○、丁○○二人右揭販賣第二級毒品甲基安非他命之事實，業經被告
      丙○○於九十三年四月十九日偵訊時供承：「（問：何時開始賣？）約半個月
      前。」、「（問：你有無幫忙？）幫忙跑腿，他（指甲○○）叫我拿給不認識
      的人，我騎機車去的，他跟我講交貨地點，我找到他講的特定對象交給他，再
      把錢收回來。」、「（問：何時開始跑腿？）承租房間二、三天後，送到昨天
      ，今早就被查獲，昨天是送到郵局，是叫吳什麼裕的叫我送的。」、「（問：
      丁○○如何跑腿？）用車子，我有看到他出去送貨，我有看到甲○○拿貨給他
      ，比較遠的地方由鐘（指丁○○）開車送。」、「（問：吳給鐘什麼好處？）
      給他安非他命吸食。」等語；被告丁○○於同日偵訊時亦供稱：「（問：送的
      詳情？）吳（指甲○○）拿給我的，住那邊之後就開始送了，他拿衛生紙包起
      來說拿去那裡，交給我不認識的人，他會說是穿什麼衣服，有時對方跑來，我
      到指定地點拿給對方，對方再拿錢給我，我再交給吳。」、「（問：一共送幾
      次？）還沒住那邊時送過一、兩次，住那邊以後送過三次，一次跟小賴（指丙○○）去魚市場對面的郵局，兩次去彰化百貨，一次用走路，一次用開車。」
      、「（問：你送都收多少錢？）三千或兩千或一千，一千的一次。」、「（問
      ：是否承認幫忙吳送海洛因及安非他命及收錢？）我都是送安非他命，沒有送
      海洛因。」等語。另於本院九十三年四月二十日經檢察官聲請羈押而行隔離訊
      問時，被告丙○○供稱：「（問：有無幫吳跑腿？）有，住那裡有送海洛因一
      次，安非他命比較多：：：其他安非他命，我去那裡送近十次，有時一天二、
      三、四次，有時沒有，金額有一千、三千。」、「（問：有無任何好處？）沒
      有，因我住在那裡，吳每天會拿毒品給我施用，吳沒有拿錢給我。」等語；被
      告丁○○則供稱：「（問：在偵訊中承認有有送毒品，是否實在？）實在，沒
      有送過海洛因，送五、六次。」、「（問：為何幫他跑腿？）吳請我施用安非
      他命，我去的時候他就問我想不想用。」等語。又被告丙○○、丁○○二人於
      本院九十三年六月十八日訊問時，亦均坦承幫忙甲○○送交安非他命等情。此
      外，並有當場查獲之第二級毒品甲基安非他命十九包（其中十八包驗餘淨重十
      四點九二八公克，另一包毛重為零點六公克），及供販賣第二級毒品犯罪所用
      之電子磅秤一臺、塑膠袋封口機一臺、分裝袋一包等物扣案為憑。觀諸被告丙○○、丁○○二人前揭所言，不僅提及甲○○託其交付甲基安非他命予買主之
      具體經過，對於收取款項之金額多寡及彼此參與販賣毒品犯行之分工事實亦能
      確切描述，渠等二人前揭多次自白又無任何出於非任意性之不當取供情形可指
      ，足堪認定與事實相符，自屬可採。
（二）而本件為警查獲之結晶顆粒十八包（合計驗餘淨重十四點九二八公克），經國
      防部憲兵司令部刑事鑑識中心取樣以電子天秤法、液相萃取（溶劑萃取）前處
      理法、氣相層析質譜儀分析法鑑驗結果，認為均有甲基安非他命成分，有該中
      心九十三年七月七日（九三）宇鑑字第０七八五八號鑑驗通知書一份在卷可按
      。又被告丁○○在上址為警查獲之結晶顆粒一包（毛重零點六公克），經內政
      部警政署國道公路警察局第三警察隊依聯勤二０四廠製造之煙毒檢驗盒進行初
      步檢驗，亦呈甲基安非他命反應無訛，有初步檢驗報告單一紙存卷足參。又前
      揭扣案之第二級毒品甲基安非他命，除其中一包（驗餘淨重零點零六八四公克
      ）係在被告丙○○身上直接扣得，另一包（毛重零點六公克）則於被告丁○○
      躲藏處旁查扣外，其餘十七包（驗餘淨重十四點八五九六公克）則連同上開電
      子磅秤、塑膠袋封口機、分裝袋等物，一併在彰化縣彰化市○○路二七三巷三
      十二弄十二號二樓房間內為警查扣，而該處即為被告丙○○於九十三年四月五
      日所出面承租，亦有卷附房屋租賃契約書一份足資為憑。再按人體每日所能承
      受毒品量值僅有一定限度，過量吸食即有危及生命之虞，被告丙○○既受共犯
      甲○○之託出面租屋，而該放置十七包甲基安非他命及電子磅秤等物品之房間
      又為甲○○所實際居住，此據被告丙○○供述明確，則渠等如將上開毒品悉數
      供己施用，所需時間恐非短短數日可就，然毒品私自藏放時間既久，受潮變質
      在所難免，亦將有損施用第二級毒品甲基安非他命欲達之興奮效果。是以共犯
      甲○○在其房內囤積前揭數量不菲之第二級毒品甲基安非他命，又擺放電子磅
      秤、塑膠袋封口機、分裝袋等分裝工具，應有分裝販賣甲基安非他命並交由被
      告丙○○、丁○○二人分送予買主之事實，而非僅止於提供作為一己吸食之用
      ，至屬明灼。又被告二人既坦承甲○○係以免費提供甲基安非他命施用作為渠
      等販賣毒品之報酬，而渠等為警查獲時亦均當場自其身上或身旁各扣得甲基安
      非他命一包，益足徵明被告二人前揭自白情節尚非子虛。
（三）至於證人甲○○雖一再否認曾委託被告丙○○、丁○○將第二級毒品甲基安非
      他命交予買主販售牟利，並陳稱：伊僅有出借一萬元供渠等二人租屋之用，未
      曾到過被告丙○○承租之上址房屋，更無在該處房間居住或放置毒品及相關工
      具之行為云云。惟證人甲○○於本院審理期間接受檢察官詰問時先稱：伊與被
      告丙○○、丁○○僅為一般朋友交情，並無任何金錢往來云云；隨後於檢察官
      詰問其實際住處時，證人甲○○卻主動陳述被告丙○○、丁○○四處尋覓租屋
      地點及為此向其借款一萬元等經過詳情，不惟與檢察官所提問題並無直接關聯
      ，急欲否認自己知悉或親至被告二人上址租屋處之事實，而蓄意撇清其與被告
      二人販賣第二級毒品甲基安非他命犯行之關係；且其既有出借一萬元供被告二
      人在外租屋使用，迄今仍未歸還，證人甲○○又何以率先表示與渠等二人皆無
      任何金錢往來？再依證人甲○○自承係從事汽車修護工作，一月收入僅三萬多
      元等情觀之，一萬元之借款金額對其而言尚非微不足道，按理證人甲○○應無
      可能輕易借予交情普通之被告丙○○、丁○○。退步以言，縱然證人甲○○慨
      然出借，亦當積極聯絡催討或了解借款實際去向，以免日後追償無著；然證人
      甲○○於本院詢及被告丙○○、丁○○之電話號碼時，竟答稱不知道或忘記云
      云；且據其所述借款後僅有一次在路上騎車巧遇被告丁○○，別無其他見面聯
      絡機會，而該次巧遇於被告丁○○表示有錢會再聯絡後，證人甲○○既無任何
      要務急待處理，竟又未置一詞隨即騎車離去，其對於該筆一萬元借款能否順利
      獲償幾至漠不關心之程度，更與常情不相吻合。再者，證人甲○○於本院審理
      時表示：被告丙○○、丁○○於借款租屋後，曾有一、二次在路上巧遇時，邀
      請伊前往上址租屋處參觀云云，顯見證人甲○○出借款項後與被告二人實際見
      面機會應不只一次，惟此又與證人甲○○前揭所稱僅有一次在路上巧遇並提及
      還款事宜等情互相矛盾。況證人甲○○果真出借一萬元供被告二人租屋居住，
      被告丙○○、丁○○對此理當心存感激，又何來設詞誣陷證人甲○○涉案之必
      要？是由證人甲○○前揭證述內容觀之，均有前後不一及悖離常情之瑕疵可指
      ，非無出於畏罪卸責之虞，所為證述難認屬實，自無足取。
（四）又被告丙○○雖辯稱：伊於偵查中誤以為購買毒品係嚴重犯罪，才會表示幫甲○○跑腿送第二級毒品甲基安非他命，實則伊僅有購買毒品供自己施用云云，
      被告丁○○亦辯稱：係聽聞被告丙○○前揭說詞才應聲附和，其實伊並未幫忙
      甲○○跑腿送交毒品云云，惟販賣毒品供他人施用與僅圖一己解癮慾望而單純
      購毒，二者行為態樣差異甚鉅，就是否收受對價交付他人而造成毒品氾濫之情
      節亦輕重有別，且販賣毒品本為嚴重影響治安之犯罪行為，一經查獲即有遭判
      處重刑之危險，不僅早為新聞傳播媒體所廣泛報導而眾所週知，更為一般從事
      毒品交易時力求掩飾隱密之原因所在。則被告丙○○、丁○○已有相當購毒施
      用之經驗，被告丁○○更於八十八年間即因施用毒品案件，經觀察、勒戒後，
      認無繼續施用毒品之傾向，由臺灣彰化地方法院檢察署檢察官以八十八年度毒
      偵字第八一號為不起訴處分確定，有臺灣高等法院被告全國前案紀錄表在卷可
      按，渠等二人當不致對於單純購買毒品與為人跑腿販賣毒品之法律效果產生混
      淆，而虛意坦承較重之購毒販行。況被告丙○○、丁○○不僅於檢察官偵訊時
      坦承為甲○○送交甲基安非他命予買主之販賣第二級毒品事實，更先後於聲請
      羈押及起訴移審由本院進行訊問時，亦為相同之供述，渠等二人當時顯已知悉
      檢察官指稱所犯為販賣第二級毒品之嚴重罪行，仍堅詞供承自己犯罪情節，足
      徵渠等前揭所辯：不知販毒罪行之嚴重性才捏造為甲○○送交甲基安非他命之
      說詞云云，顯與事理常情不符，應屬被告二人事後飾卸之詞，無足採信。
（五）按刑法上關於正犯、從犯之區別，係以主觀犯意及客觀犯行為標準，凡以幫助
      他人犯罪之意思參與犯罪，若其實施者係犯罪構成要件之行為，則仍應論以正
      犯，是以行為人為貪圖轉交之利益而將毒品送交購買者，顯已參與販賣毒品犯
      罪構成要件之行為，縱令查獲之毒品非屬行為人所有，亦非其與購買者聯繫，
      仍應負共犯之責（最高法院九十一年度台上字第三六四四號刑事判決要旨參照
      ）。本件被告丙○○、丁○○既有實際從事送交甲基安非他命予買主之販賣第
      二級毒品構成要件行為，縱然係由甲○○事先與買主洽談購毒事宜並提供毒品
      ，亦不論渠等係基於幫助或自己犯罪之意思而參與，揆諸前揭說明，均應依販
      賣第二級毒品之共同正犯論處罪刑，而無再適用幫助犯規定予以減刑之餘地。
      是以被告丁○○之選任辯護人為其辯稱：被告丙○○並未直接與買主聯繫購買
      毒品之數量、價格或交易地點，至多僅屬參與犯罪構成要件以外行為之從犯，
      亦應依法減輕其刑等語，所持法律見解自有可議，亦無足取。
（六）再按第二級毒品甲基安非他命一般行情價格非微，且因仍屬違禁物之故，縱令
      僅有單純持有行為即已涉及刑事不法，於交易過程中為警查獲之風險甚大，如
      非藉由轉售獲致巨額利潤，行為人實毋庸涉險出讓；尤其甲○○委請被告丙○○、丁○○代為送交甲基安非他命，不僅將其實際出資租得之供房屋任由渠等
      二人居住使用，更交付甲基安非他命供被告二人施用，顯見甲○○於扣除買進
      甲基安非他命所需成本後尚有餘錢，而可從中賺取差價，被告丙○○、丁○○
      與甲○○出售甲基安非他命自無可能僅係平價轉讓，當屬獲有利潤之販賣第二
      級毒品行為無訛。又被告丙○○、丁○○實際販賣第二級毒品甲基安非他命之
      次數，依被告二人於本院九十三年四月二十日訊問時所言，被告丙○○表示將
      近十次，被告丁○○則供承約為五、六次；至於交易毒品金額部分，綜合被告
      二人歷次供述，約為一千至三千元不等。惟因被告二人販毒次數及得款之事實
      認定直接影響本院諭知犯罪所得沒收之金額多寡，自有加以特定之必要，而被
      告二人對此既無從精確描述，則依「罪疑唯輕」之刑事法原則，應從較有利於
      被告二人之事實認定，即認被告丙○○販賣甲基安非他命之次數為十次，被告
      丁○○則為五次，各次販賣行為所得金額亦依最低額之一千元認定，而為本院
      論斷被告丙○○、丁○○販賣第二級毒品犯罪情節之基礎，附此敘明。
    綜上所陳，被告丙○○、丁○○前揭所辯各節均有未洽，不足採信。本案事證已
    臻明確，被告二人犯行均堪認定。
二、查甲基安非他命係毒品危害防制條例第二條第二項第二款所列管之第二級毒品，
    依法不得販賣、持有，乃被告丙○○、丁○○竟因貪圖自身經濟利益而售予他人
    ，並從中賺取差價牟利，所為係犯毒品危害防制條例第四條第二項之販賣第二級
    毒品罪。被告二人為供販賣之目的而持有上開毒品，其於販賣前後持有甲基安非
    他命之低度行為，應為販賣之高度行為所吸收，不另論罪。而渠等二人與甲○○
    就上開販賣第二級毒品甲基安非他命犯行，顯有犯意聯絡及行為分擔，均為共同
    正犯。又被告丙○○、丁○○所為先後多次販賣第二級毒品甲基安非他命犯行，
    時間緊接，方法相同，觸犯構成要件相同之罪名，顯係基於概括犯意反覆為之，
    應依連續犯之規定論以一罪，除販賣第二級毒品罪之法定本刑為無期徒刑部分依
    法不得加重外，餘則依法加重其刑。而被告二人觸犯毒品危害防制條例第四條第
    二項之販賣第二級毒品罪，又供出毒品來源即甲○○之犯罪事實，因而使員警得
    以破獲甲○○之販賣第二級毒品甲基安非他命犯行，被告二人均應依毒品危害防
    制條例第十七條之規定減輕其刑，並就上開加重刑責部分先加後減之。爰審酌被
    告丙○○、丁○○多次販賣第二級毒品甲基安非他命犯行嚴重戕害國民身心健康
    ，且使施用毒品者不乏購入甲基安非他命之管道，造成毒品流通氾濫，對於社會
    治安之負面影響甚鉅，自有嚴加責罰之必要，藉以宣示政府杜絕毒害、維護國人
    健全身心發展之明確立場；惟渠等涉犯本案前尚無經法院判處徒刑之紀錄，且於
    偵審期間曾一度坦承犯行，更積極供出毒品來源而協助員警破獲甲○○，犯後態
    度究非全無足取，並參以被告二人實際販賣毒品次數、犯罪動機、目的、手段、
    犯罪時間長短、其於販賣第二級毒品犯罪中分擔之角色、實際所得犯罪利益、智
    識程度等一切情狀，分別量處如主文所示之刑，以示懲儆。扣案之第二級毒品甲
    基安非他命十九包（其中十八包驗餘淨重十四點九二八公克，另一包毛重為零點
    六公克），係毒品危害防制條例第二條第二項第二款所稱之第二級毒品，應依同
    條例第十八條第一項前段之規定，沒收銷燬之；另扣案之供被告二人販賣第二級
    毒品犯罪使用之電子磅秤一臺、塑膠袋封口機一臺、分裝袋一包等物，及被告二
    人實際販賣第二級毒品所得共一萬五千元（被告丙○○共販賣十次，被告丁○○
    共販賣五次，以每次各收得一千元計算），皆屬共犯甲○○所有之物，此據被告
    丙○○於警詢時及被告丁○○於本院九十三年四月二十日訊問時供承明確，均應
    依毒品危害防制條例第十九條第一項之規定諭知沒收。又按毒品危害防制條例第
    十九條第一項所規定供犯罪所用或因犯罪所得之財物，均沒收之，如全部或一部
    不能沒收時，追徵其價額或以其財產抵償之，其中所謂追徵其價額者，必限於所
    沒收之物為我國現行貨幣以外之其他財物而無法沒收時，始應追徵其價額，使其
    繳納與原物相當之價額。如犯罪所得之金錢為我國貨幣即新臺幣（中央銀行發行
    新臺幣辦法第二條參照），因其本身即為我國現行貨幣價值之表示，自不發生追
    徵其價額之問題（最高法院九十二年度台上字第一一一八、一二八八、五八七二
    號刑事判決要旨參照）。是以被告前揭供犯罪所用及犯罪所得之物，如全部或一
    部不能沒收時，應追徵其價額（僅犯罪所用之電子磅秤、塑膠袋封口機、分裝袋
    部分）或以其財產抵償之。其餘扣案之吸食器、玻璃球、吸管等物，則屬被告二
    人涉犯施用第二級毒品犯行之相關證據（此部分另由檢察官依法偵辦），難認與
    本案販賣第二級毒品甲基安非他命犯罪事實有何直接關聯，本院自無從逕予宣告
    沒收，併此指明。
貳、無罪部分：
一、公訴意旨另以：被告丙○○、丁○○另與甲○○共同基於販賣第一級毒品海洛因
    之概括犯意聯絡，由甲○○與買主聯繫購買海洛因之數量及交易地點後，由甲○○以其所有之電子磅秤秤重，再以塑膠袋封口機將海洛因以塑膠袋封裝，並以衛
    生紙包妥，交由被告二人負責前往送貨取款，販售價格為每包一千至五千元不等
    ，嗣於九十三年四月十九日在上址為警查獲時，當場扣得甲○○所有之第一級毒
    品海洛因五小包（毛重十一點七公克），因認被告丙○○、丁○○涉有毒品危害
    防制條例第四條第一項之販賣第一級毒品罪嫌等語。
二、按犯罪事實應依證據認定之，無證據不得認定犯罪事實，刑事訴訟法第一百五十
    四條第二項定有明文。而刑事訴訟法上所謂認定犯罪事實之證據，係指足以認定
    被告確有犯罪行為之積極證據而言，該項證據自須適合於被告犯罪事實之認定，
    始得採為斷罪資料，最高法院二十九年上字第三一０五號著有判例。又認定犯罪
    事實所憑之證據，無論係直接證據或間接證據，其為訴訟上之證明，須於通常一
    般之人均不致有所懷疑，而得確信其為真實之程度者，始得據為有罪之認定，倘
    其證明尚未達到此一程度，而有合理之懷疑存在，復無其他調查途徑可尋，法院
    即應為無罪之判決，最高法院七十六年台上字第四九八六號判例足資參照。
三、公訴人認被告二人涉有右揭販賣第一級毒品犯行，無非係以被告二人於警詢及偵
    查中坦承不諱，並有扣案之第一級毒品海洛因、電子磅秤、塑膠袋封口機、分裝
    袋及卷附之法務部調查局鑑定通知書、電話通聯紀錄等物足供參佐，為其主要論
    據。訊據被告丙○○、丁○○均堅決否認有何販賣第一級毒品海洛因之犯罪事實
    ，被告丙○○辯稱：伊只有幫忙送安非他命，甲○○交付毒品時沒有說明裡面是
    海洛因，伊並未送交海洛因予買主並收取款項等語。被告丁○○辯稱：伊從未出
    面為甲○○交付海洛因給買主，亦無販賣第一級毒品之犯行等語。
四、經查：被告丁○○前於九十三年四月十九日接受內勤檢察官訊問時，業已明確供
    稱：「我都是送安非他命，沒有送海洛因。」等語，嗣於同年月二十日接受本院
    訊問時亦表示：「（問：在偵訊中承認有送毒品，是否實在？）實在，沒有送過
    海洛因。」等語，其後直至檢察官偵結本案提起公訴之過程中，並未再予提訊被
    告丁○○，乃公訴意旨竟謂被告丁○○對於包括販賣第一級毒品海洛因在內之全
    部犯罪事實均坦承不諱，究何所憑？已滋疑義。而本案查扣之五包白色粉末早於
    偵查中送請法務部調查局鑑定有無毒品成分反應，認為僅其中一包（淨重零點四
    八公克）含有第一級毒品海洛因成分，其餘四包（合計淨重九點九六公克）經檢
    驗結果均無毒品反應，此有法務部調查局調科壹字第一四００一０一二七號鑑定
    通知書一份在卷足參。則公訴人復於起訴事實載稱扣得第一級毒品海洛因五小包
    （毛重十一點七公克）等語，顯未詳予勾稽比對卷內所附之毒品鑑定報告，自有
    未洽，不足為採。雖被告丙○○於本院九十三年四月二十日訊問時供承：曾於九
    十三年四月十日凌晨五、六時許，在郵局那裡交付海洛因給不特定男子，並收取
    三千元之款項等語，惟對照被告丙○○於同年月十九日偵訊時籠統答稱：「（問
    ：你是否承認幫忙送安非他命及海洛因給不認識的人，再收一千或三千元交給吳
    《指甲○○》？）是」等語，此外別無任何關於販賣海洛因之具體情節陳述，嗣
    被告丙○○於本院審理期間則堅詞否認上開犯行。是以被告丙○○雖於偵查期間
    供承販賣第一級毒品海洛因之犯行，然此既與其於本院審理時所為供述不相符合
    ，已非全無瑕疵可指；且在被告丙○○上址租屋處之甲○○房內亦僅查扣第一級
    毒品海洛因一包，淨重則為零點四八公克，依其存放毒品數量觀之，核與一般施
    用毒品者之日常用量無異，而有別於預先大量購置並分裝藏放之販賣毒品情節。
    至於扣案之電子磅秤、塑膠袋封口機、分裝袋，業經認定為被告二人與甲○○販
    賣第二級毒品甲基安非他命所用之物，尚無證據足認該等分裝工具同屬渠等販賣
    海洛因之用；而電話通聯紀錄既未顯示對談內容，自無從憑此認定被告二人亦有
    從事販賣第一級毒品犯行。綜上所陳，被告丙○○、丁○○二人於本院審理時堅
    詞否認販賣第一級毒品海洛因，尚非無據，堪可採信。本院自難僅憑被告丙○○
    前後不一致之自白，別無其他積極事證互為補強佐證，即遽為不利被告二人之認
    定。此外，復查無其他積極證據足認被告二人確有公訴人所指之販賣第一級毒品
    海洛因犯行，不能證明渠等二人犯罪，揆諸前揭法條及判例意旨，就此部分應均
    為無罪之諭知。
據上論斷，應依刑事訴訟法第二百九十九條第一項前段、第三百零一條第一項，毒品
危害防制條例第四條第二項、第十七條、第十八條第一項前段、第十九條第一項，刑
法第十一條前段、第二十八條、第五十六條，判決如主文。
本案經檢察官郭緯中到庭執行職務。
中    華    民    國    九十三    年      十一      月        四        日
                              臺灣彰化地方法院刑事第三庭
                                  審判長法官  李  進  清
                                  法      官  紀  佳  良
                                  法      官  高  文  崇
右正本證明與原本無異。
如不服本判決，應於判決送達後十日內向本院提出上訴狀( 須附繕本 )。
                                  法院書記官  謝  志  鑫
中    華    民    國    九十三    年      十一      月        十一      日
毒品危害防制條例第四條第二項：
製造、運輸、販賣第二級毒品者，處無期徒刑或七年以上有期徒刑，得併科新臺幣七
百萬元以下罰金。
